【裁判字號】    89,訴,726
【裁判日期】    900807
【裁判案由】    侵權行為損害賠償
【裁判全文】
臺灣士林地方法院民事判決  八十九年度訴字第七二六號
    原      告    甲○○
    被      告    丙○○
    法定代理人    乙○○
右當事人間侵權行為損害賠償事件，本院判決如左：
    主      文
被告丙○○應給付原告新台幣柒拾參萬元及自民國八十九年七月十五日起至清償日止
，按週年利率百分之五計算之利息。
原告其餘之訴駁回。
訴訟費用由被告丙○○負擔五分之二，餘由原告負擔。
本判決第一項於原告以新台幣貳拾伍萬元為被告丙○○供擔保後，得假執行。
原告其餘假執行之聲請駁回。
    事實及理由
一、原告起訴主張：被告丙○○於民國八十五年十一月間，向原告自稱其為被告三陽
    證券股份有限公司（下簡稱三陽證券公司）之營業員，投資股票利潤很高，並慫
    恿原告委託其公司代為投資，被告丙○○可代為買賣股票，並稱操作融資買賣比
    較會賺錢，但融資買賣必須開戶數月以上，且顧及原告為銀行保全人員最好不要
    以原告名義買賣，被告可以提供訴外人吳慶玲之世華聯合商業銀行（下稱世華銀
    行）帳戶（帳戶號碼00000000000）供使用，被告丙○○於八十五年
    十一月二十五日向原告稱欲代為買賣日月光、聯電、統一等三種股票，惟實際應
    匯金額僅新台幣（下同）一百零九萬九千九百四十元，但被告丙○○尚表示應扣
    除其他手續費而叫原告於八十五年十一月二十七日匯一百一十萬四千三百三十元
    至世華銀行吳慶玲之帳戶，事後原告才發現被告丙○○當日未買入聯電，八十五
    年十一月二十八日原告委託被告丙○○買入股票，但被告丙○○仍以上述手法叫
    原告於八十五年十一月三十日匯入一百五十二萬零一百六十三元入吳慶玲帳戶內
    ，被告丙○○顯以詐術騙取不法利益，原告分別匯款壹佰壹拾萬肆仟參佰參拾元
    及壹佰伍拾貳萬零壹佰陸拾參元至被告所指定之吳慶玲帳戶，原告受騙將上述金
    額匯入被告指定之帳戶後，被告並未依約替原告買賣股票，被告卻擅自取用該款
    項仍繼續詐騙替原告買賣股票，可見被告自始即以詐騙手法誘使原告匯款入其指
    定之帳戶取得不法所有，被告代原告每日買賣股票皆有書立每日交易明細給原告
    ，至八十六年一月二十四日原告已較懂得如何買賣，而且自己帳戶已可從事融資
    買賣，想改以自己之戶頭來進行交易，被告騙原告股票只剩一百五十九萬元價值
    ，於還六十六萬元後，被告在三陽公司乙○○經理協調下，被告於八十六年二月
    三日簽發承諾書表示借款九十三萬元，但屆期未履行，於八十六年四月間原告經
    查詢吳慶玲之戶頭往來，始知於八十五年十二月十八日已無交易，於八十五年十
    二月二十四日帳戶餘款七百二十七元，再證諸吳慶玲在三陽證券之客戶交易明細
    表於八十五年十二月十六日至八十六年三月四日皆無交易。吳慶玲之帳戶於八十
    五年十二月二十四日僅剩七百二十七元，但被告丙○○至八十六年一月二十四日
    以前仍每日書寫對帳單給原告，顯然在八十五年十二月二十二日以後之對帳單均
    屬虛構，足證被告丙○○詐欺之實。其間被告雖藉口原告買賣股票賺錢，於八十
    六年十一月二十九日交付原告肆拾陸萬伍仟參佰壹拾柒元，於八十六年十二月五
    日交付參萬肆仟壹佰柒拾參元，於八十六年十二月九日交付參萬捌仟陸佰伍拾貳
    元，共交付伍拾參萬捌仟壹佰肆拾貳元，然此為被告丙○○為取得原告信任之詐
    騙手法，原告總共被騙貳佰陸拾貳萬肆仟肆佰玖拾參元，扣除伍拾參萬捌仟壹佰
    肆拾貳元，再扣除被告丙○○所返還之捌拾陸萬元，原告實際受詐騙之款項為壹
    佰貳拾貳萬陸仟參佰伍拾壹元，此款項亦係被告丙○○侵占之不法所得，且被告
    丙○○並未具備證券商營業員之資格，林禹利係三陽證券股份有限公司民生分公
    司經理，明知丙○○無營業員資格卻讓其在三陽證券營業櫃檯替客戶從事有價證
    券買賣之開戶、受託、結算及融資融券等營業員工作，致原告甲○○因委託被告
    丙○○買賣股票，受騙而受有損害，被告三陽證券民生分公司經理林禹利明知丙
    ○○違反規定，仍讓丙○○從事營業員工作及受領營業員薪資，致生損害於原告
    ，依民法第一百八十八條規定被告三陽證券顯應與被告丙○○負連帶賠償之責，
    爰依侵權行為規定訴請被告連帶賠償，並依不當得利之規定請求被告丙○○賠償
    如訴之聲明，並聲明：（一）被告應連帶給付原告新台幣壹佰貳拾貳萬陸仟參佰
    伍拾壹元及自起訴狀繕本送達被告之翌日起至清償日止按年息百分之五計算之利
    息。（二）原告願供擔保請宣告准予假執行。
二、被告丙○○則辯稱：伊僅係代原告買賣、交割股票，伊並無不當得利，吳慶玲帳
    戶內之金錢，伊並無領取，係由吳慶玲領取，原告與吳慶玲原本就認識，且原告
    於八十五年十一月二十七日、十一月三十日匯兩筆錢進吳慶玲之帳戶內，之後原
    告及吳慶玲均曾提領過帳戶內款項等語，資以抗辯。並聲明：原告之訴駁回。
三、被告三陽證券公司則辯稱：其之前職員即被告丙○○所涉之詐欺案件，業經台灣
    高等法院判決刑事無罪確定，原告應另舉證被告之職員有何侵權行為及其損害之
    範圍；被告丙○○縱無營業員資格致被告民生分公司經理被科處罰金，亦與原告
    主張之損害間無因果關係，原告亦不得就此主張損害賠償。且原告於八十六年四
    月二十九日於刑事偵查時已自承伊受丙○○所騙及損害之事實，惟其至八十九年
    六月卅日始提起本件起訴，自已罹二年消滅時效。至原告是否知悉被告丙○○未
    具營業員資格，與其受騙事實無關，非關消滅時效之要件，且原告亦早已知丙○
    ○未具營業員資格。又原告所指之損害顯屬其與丙○○之信賴關係，要非信賴僱
    佣關係所生之損害，退而言之，本案縱認被告應負賠償責任，但原告明知不可借
    戶交易而仍借戶交易，仍與有過失，而未請丙○○提出交易憑證，而信其書寫明
    細，致未及早發現損害並防止八十五年十一月三十日買賣股票之匯款損害，既因
    其與丙○○之私誼，自屬第二次之與有過失，應減輕或免除被告之責任等語，資
    以抗辯。並聲明：（一）原告之訴及假執行之聲請均駁回。（二）如受不利判決
    ，願供擔保免為假執行。
四、原告起訴主張：被告丙○○為三陽證券公司之職員，未具營業員資格，於八十五
    年十一月間曾幫原告買賣、交割股票，並以訴外人吳慶玲之世華銀行帳戶為交易
    帳戶，原告分別於八十五年十一月二十七日及三十日匯入一百十萬四千三百三十
    元及一百五十二萬零一百六十三元於該帳戶等情，業據原告提出被告丙○○書立
    之交易明細表、吳慶玲於世華銀行之帳戶明細表、吳慶玲於三陽證券公司之交易
    明細表等影本為證，且為被告所不爭執，自堪信為真實。
五、原告主張被告丙○○於八十五年十一月二十五日向原告稱欲代為買賣日月光、聯
    電、統一等三種股票，惟實際應匯金額僅一百零九萬九千九百四十元，但被告丙
    ○○尚表示應扣除其他手續費而叫原告於八十五年十一月二十七日匯一百一十萬
    四千三百三十元至世華銀行吳慶玲之帳戶，事後原告才發現被告丙○○當日未買
    入聯電，八十五年十一月二十八日原告委託被告丙○○買入股票，但被告丙○○
    仍以上述手法叫原告於八十五年十一月三十日匯入一百五十二萬零一百六十三元
    入吳慶玲帳戶內，被告丙○○顯以詐術騙取不法利益，原告分別匯款壹佰壹拾萬
    肆仟參佰參拾元及壹佰伍拾貳萬零壹佰陸拾參元至被告所指定之吳慶玲帳戶，原
    告受騙將上述金額匯入被告指定之帳戶後，被告並未依約替原告買賣股票云云。
    然為被告丙○○所否認，兩造對此迭有爭執，經查：
（一）（１）細繹原告於刑事案件提出告訴時稱：「．．．若以告訴人（即原告）之
      名義來進行股票交易可能會產生不必要之麻煩，其可提供吳慶玲作為人頭帳戶
      ，告訴人相信丙○○之言，於八十五年十一月二十七日及三十日分別匯款新台
      幣一百十萬四千三百三十元及一百五十二萬零一百六十三元整予吳慶玲於世華
      銀行之戶頭，而每日的交易情形，被告（即丙○○）則交付股票買賣交易明細
      表予告訴人．．．始知八十五年十二月二十四日就未有股票之買賣交易，告訴
      人有異，多方求證，始知被告未將告訴人所交付之錢，投資於股票買賣，．．
      ．而丙○○亦坦承將告訴人之錢挪於私用」（見告訴狀），但原告甲○○並未
      於告訴中表明，上開款項究為何具體之買賣而交付。其後，於檢察官偵查中，
      原告稱有關買賣股票之詳情，可參考其所補充理由狀，依原告甲○○八十六年
      四月二十九日之補充理由狀中記載：「．．．１、買少報多：八十五年十一月
      二十五日，只成交資買日月光股票三萬股，單價五十．五元，融資以後，應付
      款為六十萬八千一百五十八元，但營業員丙○○叫我付款一百十萬四千三百三
      十元，從中騙走差額四十九萬六千一百七十二元．．．２、八十五年十二月五
      日．．．（此後均係八十五年十二月以後之交易情形）」（見偵查卷告訴補充
      理由狀），故由偵查中原告甲○○所言，其於前述時間匯款入吳慶玲之帳戶究
      係購買何特定之股票並不明瞭。（２）原告甲○○於刑事第一審調查時指稱：
      「．．．在八十五年十一月二十五日有委託被告（即丙○○）下單，買日月光
      股票，只有六十萬八千一百五十八元，但她叫我匯一百十萬四千三百三十元，
      我相信她就匯進去，另中間又買一些股票，才又在十一月三十日匯入一百五十
      二萬零一百六十三元，操作下去有賺錢又賣掉，之後她又裝買賣股票，單都是
      我下，我未留下資料．．．」（見刑事第一審卷一，第四四頁）。（３）原告
      甲○○於刑事第二審調查時指稱：「．．．於八十五年十一月二十五日委請被
      告（即丙○○）代買日月光三萬股，單價五０．五元，扣除手續費二一五八元
      ，融資九０九００元，自備款為六十萬六千元，買入聯電三萬股，單價四二．
      五元，扣除手續費一六八九元，融資七十六萬五千元，自備款五十一萬元，代
      買統一股票五萬股，單價四二．一元，手續費二九九九元，當天上午即以四二
      ．七元委請被告代買該五萬股統一股票，扣除手續費三０四二元及交易稅六四
      ０五元，統一股票當日買賣賺一六０六０元，日月光及聯電自備款一百十一萬
      六千元扣除當日所賺一六０六０元，本應於八十五年十一月二十七日匯000
      0000元即可，但被告尚表示應扣除其他手續費叫告訴人（即原告）於八十
      五年十一月二十七日匯0000000元至吳慶玲上述戶頭，被告並書立每日
      交易明細以取信告訴人，但告訴人至今僅保存八十六年一月六日至一月二十四
      日之對帳單，經告訴人事後仔細回憶，並配合證物，告訴人事後才發現被告當
      日並未買入聯電。告訴人於八十五年十一月二十八日又委請被告買入一些股票
      ，被告於八十五年十一月三十日叫告訴人匯入0000000元」（見刑事第
      二審卷五五頁背面、五十六頁）。原告於本院審理時亦同為陳稱。（４）由以
      上原告甲○○於刑事偵查、一審調查、二審調查及本院審理時所言，前後並不
      一致，且為被告丙○○所否認。觀原告於偵查中補充告訴理由狀中，即附有吳
      慶玲股票交易帳戶之交易情形，然偵查中原告於補充告訴狀中，僅稱八十五年
      十一月二十五日交易時，僅委託被告買日月光之股票，並未言及有聯電、統一
      等股票之事，其於刑事第一審調查亦未陳明具體購買何項股票，而原告於本院
      審理所言之內容，其亦自承是參照交易明細表經回憶所得之資料，是原告所言
      購買聯電股票云云即難採信。
（二）至原告另主張被告丙○○並未具備證券商營業員之資格，被告三陽證券股份有
      限公司民生分公司經理林禹利，明知被告丙○○無營業員資格卻讓其在三陽證
      券營業櫃檯替客戶從事有價證券買賣之開戶、受託、結算及融資融券等營業員
      工作，致原告甲○○等人因委託被告丙○○買賣股票，受騙而受有損害，被告
      三陽證券民生分公司經理林禹利明知丙○○違反規定，仍讓丙○○從事營業員
      工作及受領營業員薪資，致生損害於原告，依民法第一百八十八條規定被告三
      陽證券顯應與被告丙○○負連帶賠償之責云云。被告丙○○、三陽證券公司就
      被告丙○○當時無營業員資格，卻在三陽證券公司默許下從事營業員工作，可
      代客戶買賣股票等情，均未爭執，固堪認定。惟查，被告丙○○既無詐騙原告
      之匯款，則被告三陽證券公司是否應就該被告丙○○之詐騙行為，負連帶賠償
      之責，已非無疑。且查，證券交易法上關於證券公司非經登記不得執行職務規
      定之命令，僅係主管機關對證券從業人員資格之行政管制，其立法目的並不在
      對特定客戶之保障，而客戶所著重者，亦在於該職員能否依其指示買賣股票，
      而被告丙○○確係被告三陽證券公司所僱用，亦透過委請同事代蓋印章之方法
      代為交易，亦能為原告買賣股票，是縱被告隱瞞其未具營業員資格乙節，但從
      其代原告交易之過程觀之，被告丙○○是否具有營業員資格一節，與被告有無
      「詐欺」原告，並無何關係，亦難認三陽證券公司或被告此一行為已構成刑法
      上所稱「施用詐術」之手段，而構成民法上之侵權行為。
（三）又原告因未保存對帳單而不復記憶買賣股票之內容，此亦迭據原告陳明，是原
      告既不能證明被告未依其實際下單之指示買賣股票，亦不能證明其匯款究係因
      何項原因事實，不能僅因上開款項係匯款至吳慶玲之帳戶，與買賣股票有關，
      即認被告丙○○係基於詐欺之故意而使原告匯款，況觀之吳慶玲於三陽證券之
      交易帳戶內於八十五年十一月二十五日，該帳戶除買入日月光三萬股外，確仍
      有買入聯電、中石化、統一、東訊等多檔股票，該帳戶自八十五年十二月二十
      五日至八十五年十二月十六日間亦陸續有多檔股票進出等情，亦有兩造所不爭
      執之交易帳戶明細表在卷為憑，又原告對被告丙○○所提出之前開刑事詐欺告
      訴，亦經本院及台灣等法院判決被告丙○○無罪確定，有本院八十六年度易字
      第二七九三號、台灣高等法院八十九年度上易字第一五七四號刑事判決書在卷
      可稽，並經本院調閱前開刑事卷查明屬實，足見原告主張被告丙○○以詐術騙
      取不法利益，使原告分別匯款壹佰壹拾萬肆仟參佰參拾元及壹佰伍拾貳萬零壹
      佰陸拾參元至被告所指定之吳慶玲帳戶等情，洵非可採。
六、原告主張被告丙○○要求原告分別匯款壹佰壹拾萬肆仟參佰參拾元及壹佰伍拾貳
    萬零壹佰陸拾參元至被告所指定之吳慶玲帳戶，被告丙○○卻擅自取用該款項，
    至八十六年一月二十日四日，被告丙○○騙原告股票只剩一百五十九萬元價值等
    語，因認被告丙○○有侵占二百六十二萬四千四百九十三元情事。被告丙○○則
    否認有侵占情事，辯稱該吳慶玲之帳戶餘額，原告及吳慶玲均曾提領過，伊並無
    領取等語。經查，原告所匯款項二百六十二萬四千四百九十三元，被告丙○○確
    有將之購買股票等情，業如前述，是原告主張前揭款項皆遭被告丙○○侵占，固
    無足採取。惟前開吳慶玲之帳戶內本有多人利用該帳戶買賣、交易股票，該銀行
    帳戶之存摺及蓋好印章之取款條係存放於被告丙○○處，為被告丙○○所自承（
    見八十九年九月二十八日庭提之答辯狀），且訴外人吳慶玲於前開刑事案件偵查
    及第一審審理時亦證稱：存摺及蓋好印章之取款條係存放在被告丙○○處，丙○
    ○向伊提及可代為操作股票買賣，並叫伊不必過問，如果賺錢，丙○○會告知伊
    用提款卡領走所賺部分，之後伊有陸續存入二百萬元左右，存摺內代號一六四一
    及一六四二部分均是伊領走等語（見台灣士林地方法院檢察署八十六年度偵續字
    第一０一號偵查卷第二十二、二十三頁；本院八十六年易第二七九三號刑事第一
    卷第七十八頁），而經核吳慶玲前開帳戶自八十五年九月五日起至同年十二月二
    十四日止，以代號一六四一及一六四二小額（大部分為一次領二萬元或三萬元）
    領款之總數，亦僅一百三十一萬元，有上開存摺影本在卷可稽，可見吳慶玲固有
    提領該帳戶內款項，惟其應僅提領其自己所有之部分，堪可認定，被告辯稱該帳
    戶款項為吳慶玲所領走等情，應非可採。原告既對吳慶玲之該帳戶持有存摺及蓋
    好印章之取款條，且該帳戶係供其為他人交易股票之用，業已認定如前述，則原
    告就該帳戶之取用，自有管領力。再查參以前開吳慶玲之銀行帳戶於八十五年十
    二月十八日已無交易，於八十五年十二月二十四日帳戶餘款七百二十七元，吳慶
    玲在三陽證券公司之客戶交易明細表於八十五年十二月十六日至八十六年三月四
    日皆無交易等情，業有兩造所不爭執之交易明細表在卷可證，且被告至八十六年
    一月二十四日以前仍每日書寫對帳單給原告，亦有原告所提之對帳單在卷可憑，
    被告丙○○亦不否認該對單係由其所書寫，可見原告主張被告丙○○於八十五年
    十二月二十二日以後之對帳單均屬虛構，被告有侵占該帳戶內款項情，堪以採信
    。至被告丙○○所侵占之數額究係多少，因前開吳慶玲之銀行帳戶，原有多人同
    時使用，本難查明，惟徵諸被告於事後還款六十六萬元予原告，且書立向原告借
    款九十三萬元之承諾書，有該承諾書在卷為憑，被告丙○○對該承諾書係由其所
    書寫，亦不爭執，惟辯稱原告因戶頭之交割款不足，為讓原告之太太匯錢進來，
    應原告之要求而書立云云。然被告丙○○所辯非惟未舉證以實其說，且亦與常理
    相違，所辯無足採信，足證原告主張被告丙○○於八十六年一月二十四日，向原
    告稱股票只剩一百五十九萬元價值等語，堪以採信，顯見該一百五十九萬元應係
    被告丙○○所侵占之款項，惟被告丙○○事後還款八十六萬元（一次為六十六萬
    元、一次為二十萬元），為原告所自承（見原告於本院所提之辯論意旨狀），是
    以被告丙○○所侵占之款項應為七十三萬元。原告主張被告被告丙○○於侵占前
    開七十三萬元範圍內，以致原告受有損害，應負侵權行為損害賠償之責，自屬有
    據。
七、次按因侵權行為所生之損害賠償請求權，自請求權人知有損害及賠償義務人時起
    ，二年間不行使而消滅，民法第一百九十七條第一項定有明文。又按起訴因時效
    而中斷者，若撤回其訴或因不合法而受駁回之裁判，其裁判確定，視為不中斷，
    民法第一百三十一條亦定有明文。復按刑事訴訟法第五百零三條第一項前段規定
    ，刑事訴訟諭知無罪、免訴或不受理判決者，刑事訴訟法院不經實體上審理，即
    應以判決駁回原告附帶民事訴訟之訴。查本件原告於八十六年四月十四日於台灣
    士林地方法院檢察署對被告丙○○提出刑事侵占、詐欺案件之告訴（該署八十六
    年度偵字第四一六五案件），業經本院調卷查明屬實，足證本件侵權行為損害賠
    償請求權時效應自原告主張被告詐騙、侵占原告款項之日即八十六年四月十四日
    起算。原告雖主張本件於八十六年十二月十七日提起附帶民事訴訟時，應已時效
    中斷云云，惟查前原告固曾在本院八十六年度易字第二七九三號詐欺案件中提起
    附帶民事訴訟，依侵權行為法律關係請求被告連帶賠償原告一百七十六萬四千四
    百九十三元，然前開附帶民事事件嗣因刑事部分經本院判決被告無罪，本院未經
    實體上審理刑事附帶民事訴訟，因而判決駁回原告之請求確定，有本院八十七年
    度附民字第十一號判決書在卷為憑，則依民法第一百三十一條規定，時效視為不
    中斷，仍應繼續進行（最高法院七十九年度台上字第四九六號判決意旨參照）。
    原告主張本件時效應行中斷重行起算云云，洵非可採。是本件侵權行為之時效起
    算點仍應自原告主張被告詐騙、侵占原告款項之日即八十六年四月十四日起算，
    距原告為本件起訴之日即八十九年七月一日已逾侵權行為損害賠償請求權所規定
    之二年時效，被告三陽證券公司抗辯本件請求權已罹時效，洵屬正當。又被告丙
    ○○雖未為時效抗辯，惟按民法第二百七十五條規定連帶債務人中之一人受確定
    判決，而其判決非基於該債務人之個人關係者，為他債務人之利益亦生效力，故
    債權人以各連帶債務人為共同被告提起給付之訴，被告一人提出非基於其個人關
    係之抗辯有理由者，對於被告各人即屬必須合一確定，自應適用民事訴訟法第五
    十六條第一項之規定。（最高法院三十三年度上字第四八一０號判例參照）。本
    件被告三陽證券公司提出非基於個人關係之時效抗辯，既經認為有理由，且有利
    於共同訴訟人，則其效力自及於被告丙○○，從而對被告丙○○而言，本件侵權
    行為時效亦已罹於消滅。從而原告依侵權行為之規定請求被告連帶賠償其損害部
    分，自屬無據，為無理由。
八、復按「損害賠償之義務人，因侵權行為受利益，致被害人受損害者，於前項時效
    完成後，仍應依關於不當得利之規定，返還其所受利益於被害人。」民法第一百
    九十七條第二項定有明文。查原告未能於上述時效期間內，行使其因侵權行為所
    生之損害賠償請求權，固不得以權利受侵害為理由，請求損害賠償。然前開七十
    三萬元款項既遭被告丙○○所侵占，業如前述，顯見被告丙○○因侵權行為（犯
    罪）獲有前述之不法利益，致原告受有損害，被告丙○○又未具何法律上原因而
    受有前開利益，揆諸前揭規定，自應返還所受之利益予原告。且按不當得受領人
    於受領時，知無法律上原因或其後知之者，應將受領時所得之利益，或知無法律
    上原因時，所現存之利益，附加利息一併償還，是以原告依不當得利規定，請求
    被告丙○○給付七十三萬元，及自起訴狀送達之翌日即八十九年七月十五日起至
    清償日止，按週年利率百分之五計算之利息之範圍內，為有理由，應予准許。逾
    此部分之請求及對被告三陽證券公司之請求，均為無理由，應予駁回。
九、原告陳明願供擔保，聲請宣告假執行，經核原告勝訴部分，並無不合，爰酌定相
    當擔保金額予以准許。至於原告敗訴部分，因訴被駁回，失所附麗，此部分假執
    行之聲請，為無理由，應予駁回。
十、本件事證已明，兩造其餘攻擊防禦方法，經本院審酌結果，與判決結果不生影響
    ，爰不一一論述，併予敘明。
據上論結，原告之訴為一部有理由，一部無理由，依民事訴訟法第七十九條但書、第
八十五條第一項但書、第三百九十條第二項，判決如主文。
中      華      民      國     九十    年       八      月      七      日
                                    臺灣士林地方法院民事第二庭
~B法      官  王俊雄
右為正本係照原本作成。
如對本判決上訴應於判決送達後廿日內向本院提出上訴狀。
中      華      民      國     九十    年       八      月     十五     日
~B法院書記官  余淑芬


司法院資訊處製作；財團法人民間司法改革基金會備份。
